臺灣高等法院臺南分院刑事判決        100年度上易字第550號
上  訴  人
即  被  告  劉晉廷
上列上訴人因恐嚇取財案件，不服臺灣嘉義地方法院100年度易
字第439號中華民國100年7月29日第一審判決（起訴案號：臺灣
嘉義地方法院檢察署100年度偵字第1953號），提起上訴，本院
判決如下：
    主  文
上訴駁回。
    理  由
一、按刑事訴訟法第361條、第367條規定，不服地方法院之第一
    審判決而提起上訴者，應提出上訴書狀，並敘述具體理由，
    為上訴必備之程式；其所提出之書狀未敘述上訴理由，或僅
    曾以言詞陳述上訴理由者，均應於上訴期間屆滿後20日內補
    提理由書於第一審法院。第一審法院經形式審查，認逾期未
    補提上訴理由者，應定期間先命補正；逾期未補正者，為上
    訴不合法律上之程式，應以裁定駁回。倘已提出上訴理由，
    但所提非屬具體理由者，則由第二審法院以上訴不合法律上
    之程式，判決駁回。而所謂具體理由，必係依據卷內既有訴
    訟資料或提出新事證，指摘或表明第一審判決有何採證認事
    、用法或量刑等足以影響判決本旨之不當或違法，而構成應
    予撤銷之具體事由，始克當之（例如：依憑證據法則具體指
    出所採證據何以不具證據能力，或依憑卷證資料，明確指出
    所為證據證明力之判斷如何違背經驗、論理法則）；倘僅泛
    言原判決認定事實錯誤、違背法令、量刑失之過重或輕縱，
    而未依上揭意旨指出具體事由，或形式上雖已指出具體事由
    ，然該事由縱使屬實，亦不足以認為原判決有何不當或違法
    者（例如：對不具有調查必要性之證據，法院未依聲請調查
    亦未說明理由，或援用證據不當，但除去該證據仍應為同一
    事實之認定），俾與第二審上訴制度在請求第二審法院撤銷
    、變更第一審不當或違法之判決，以實現個案救濟之立法目
    的相契合，並節制濫行上訴（最高法院97年度台上字第892
    號判決參照）。
二、上訴人即被告上訴意旨略以：原審量刑太重，被告無前科紀
    錄，希望與被害人和解，賠償被害人，予被告緩刑之機會等
    語。
三、經查：
  (一)量刑之輕重，係屬事實審法院得依職權自由裁量之事項，苟
    於量刑時，已依行為人之責任為基礎，並斟酌刑法第57條各
    款所指情狀，而未逾越法定範圍，又未濫用其職權，即不得
    遽指為違法。本件被告雖以上開情詞，上訴指摘原判決不當
    。惟查，原審已於判決理由欄三中敘明：「爰審酌被告於此
    詐欺、恐嚇取財集團犯案猖獗，利用人頭帳戶存提贓款之事
    迭有所聞之際，仍將其所開立系爭帳戶存摺、提款卡及密碼
    等物提供予上開擄鴿勒贖集團使用，容任彼等使用上開帳戶
    遂行犯罪，雖被告並非最終之獲利者，惟所為已實際造成被
    害人之財產損害，並使國家機關追查上開擄鴿勒贖集團成員
    或使被害人尋求救濟均趨於困難，降低上開擄鴿勒贖集團為
    警查獲及遭追償不法所得之風險，助長社會上恐嚇取財盛行
    之歪風，危害治安甚鉅，犯罪情節非輕，又犯後一再矢口否
    認犯行，迄未與被害人達成民事和解、賠償其所受損害，兼
    衡被告智識程度、家庭生活狀況等一切情狀，量處如主文所
    示之刑，併諭知易科罰金之折算標準，以資懲儆」等語，因
    而量處被告有期徒刑四月，並諭知易科罰金之折算標準，足
    見原審已詳載其量刑之依據，並在適法範圍內為科刑之裁量
    。
  (二)次查，刑法第346條第1項恐嚇取財罪之法定刑為「六月以上
    五年以下有期徒刑、得併科一千元以上之罰金」，被告所犯
    係幫助犯恐嚇取財罪，原審依刑法第30條第2項規定，按正
    犯之刑減輕，而量處有期徒刑四月，亦無量刑過重、違反比
    例原則之情事。是原審就被告該當上開之罪，並量處上開之
    刑，已詳予審酌，並於理由欄中敘明綦詳，原審就刑罰裁量
    職權之行使，既未逾越法律所規定之範圍，亦無濫用權限之
    情形，自不得認其量刑有何不當。
  (三)再者，被告既未於原審審理中與被害人達成和解，又矢口否
    認犯行，自難認被告經此偵審判決，已知所警惕，而無再犯
    之虞，原審未為緩刑之宣告，亦無不當。
  (四)綜上，上訴人之上訴意旨，要係就原審量刑之裁量反覆爭執
    ，不能認為已經依據卷內既有訴訟資料或提出新事證，指摘
    或表明第一審判決有何採證認事、用法或量刑等足以影響判
    決本旨之不當或違法，自難謂係具體理由，依首揭說明，本
    件上訴無具體理由，不合法定程式，應以判決駁回，並不經
    言詞辯論為之。
四、據上論斷，應依刑事訴訟法第367條前段、第372條，判決如
    主文所示
中    華    民    國   100    年    9     月    30    日
                  刑事第四庭    審判長法  官  吳志誠
                                      法  官  彭喜有
                                      法  官  陳珍如
以上正本證明與原本無異。
不得上訴。
                                      書記官  劉清洪
中    華    民    國   100    年    9     月    30    日